臺灣高雄地方法院刑事判決           100年度審易字第2925號
公  訴  人  臺灣高雄地方法院檢察署檢察官
被      告  陳見志
上列被告因竊盜案件，經檢察官提起公訴（100 年度偵字第2285
0 號），嗣因被告於本院準備程序中就被訴事實為有罪之陳述，
本院告知被告簡式審判程序之旨，並聽取當事人之意見後，裁定
改依簡式審判程序進行，判決如下：
    主  文
陳見志犯攜帶兇器毀越安全設備侵入住宅竊盜罪，累犯，處有期
徒刑捌月。
    事  實
一、陳見志前因偽造文書案件，經本院以95年度訴字第3322號判
    決判處有期徒刑4 月確定，嗣經本院以96年度聲減字第5472
    號裁定減為有期徒刑2 月；又因犯竊盜等案件，經本院以96
    年度易字第3431號判決各判處有期徒刑1 月15日、1 月15日
    ，應執行有期徒刑2 月15日確定；上開各罪復經本院以97年
    度審聲字第525 號裁定應執行有期徒刑4 月，而於民國97年
    6 月9 日易科罰金執行完畢。詎猶不知悔改，復意圖為自己
    不法之所有，基於竊盜之犯意，於100 年2 月6 日（起訴書
    誤載為5 日）凌晨1 時許，持其所有、客觀上可供兇器使用
    之大型起子1 支（未扣案）前往簡謝麗華位於高雄市○○區
    ○○路22號住處，先以上開大型起子破壞簡謝麗華上址住處
    門外之信箱，並伸手入內開啟電動大門後，再拆卸住處1 樓
    客廳之玻璃窗，從該處攀爬侵入屋內，竊取現金新臺幣（下
    同）15萬元及電腦1 台、K 金手環1 條、10元紀念幣（連同
    現金共價值25萬元）得手。嗣經簡謝麗華發現報警，經警於
    上址信箱、客廳玻璃窗等處採得相關指紋，經鑑驗比對與陳
    見志之指紋相符，而查知上情。
二、案經高雄市政府警察局林園分局移送臺灣高雄地方法院檢察
    署檢察官偵查起訴。
    理  由
一、本件被告陳見志所犯並非死刑、無期徒刑、最輕本刑為3 年
    以上有徒刑之罪或高等法院管轄第一審案件，而其於準備程
    序進行中，被告先就被訴事實為有罪之陳述，經法官告知簡
    式審判程序之旨，並聽取公訴人及被告之意見後，本院認適
    宜改依簡式審判程序進行，爰依刑事訴訟法第273 條之1 第
    1 項規定，裁定改以簡式審判程序進行，合先敘明。
二、訊據被告對於上揭事實均坦承不諱，核與證人簡謝麗華、簡
    儀松於警詢時之證詞相符，並有內政部警政署刑事警察局10
    0 年4 月21日刑紋字第1000041533號鑑驗書、高雄市政府警
    察局林園分局刑案現場勘察報告及現場蒐證照片附卷可稽，
    足認被告之任意性自白與事實相符，應堪採信。綜上，本案
    事證明確，被告犯行堪以認定，應依法論罪科刑。
三、按刑法第321 條第1 項第3 款之攜帶兇器竊盜罪，係以行為
    人攜帶兇器竊盜為其加重條件，此所謂兇器，其種類並無限
    制，凡客觀上足對人之生命、身體、安全構成威脅，具有危
    險性之兇器均屬之，且祇須行竊時攜帶此種具有危險性之兇
    器為已足，並不以攜帶之初有行兇之意圖為必要（最高法院
    79年臺上字第5253號判例意旨參照）。本件被告行竊時所攜
    帶之大型起子1 支，既足以破壞被害人住處外之信箱，可見
    其質地堅硬，客觀上為足以殺傷人生命、身體之器械，應為
    具有危險性之兇器無誤。次按刑法第321 條第1 項第2 款規
    定將「門扇」、「牆垣」、「其他安全設備」並列，則所謂
    「門扇」應專指門戶，即分隔住宅或建築物內外之出入口大
    門而言；而所謂「其他安全設備」，指門扇、牆垣以外，依
    社會通常觀念足認為防盜之一切設備者，即屬相當，如門鎖
    、窗戶、房間門或通往陽臺之門即屬之。而被告係先拆卸上
    址住處客廳之玻璃窗後，再自該攀爬進入屋內行竊，使原有
    玻璃窗之防閑功能喪失，即屬毀越安全設備竊盜。是核被告
    所為，係犯刑法第321 條第1 項第3 款、第2 款、第1 款之
    攜帶兇器毀越安全設備侵入住宅竊盜罪。另被告有事實欄所
    載之前科及執行紀錄，有臺灣高等法院被告前案紀錄表1 份
    在卷可稽，其受有期徒刑之執行完畢後，5 年以內故意再犯
    本件有期徒刑以上之罪，為累犯，應依刑法第47條第1 項規
    定，加重其刑。本院審酌被告正值青盛之年，縱有用款之急
    迫需求，仍應以正當方式以獲取金錢，然其捨此不為，竟率
    爾以上述方式進入簡謝麗華之住處竊取財物，不僅使簡謝麗
    華受有財產損失，亦嚴重影響簡謝麗華之居住安全，所為實
    不足取，復審酌被告係國中畢業之教育程度，自述家庭及經
    濟生活狀況非佳（見本院卷第21頁），並考量被告犯後坦承
    犯行，事後僅賠償簡謝麗華5 千元，惟簡謝麗華當庭表示願
    原諒被告，並請求本院從輕量刑（見本院卷第22頁），以及
    檢察官具體求處有期徒刑1 年稍有過重等一切具體情狀，爰
    量處如主文所示之刑，以資懲儆。
據上論斷，應依刑事訴訟法第273 條之1 第1 項、第299 條第1
項前段，刑法第321 條第1 項第1 款、第2 款、第3 款、第47條
第1 項，判決如主文。
本案經檢察官劉慕珊到庭執行職務。
中    華    民    國   100    年    10    月    28    日
                      刑事第十庭  法  官  陳芸珮
以上正本證明與原本無異。
如不服本判決應於收受送達後10日內向本院提出上訴書狀，並應
敘述具體理由；如未敘述上訴理由者，應於上訴期間屆滿後20日
內向本院補提理由書（均須按他造當事人之人數附繕本）「切勿
逕送上級法院」。
中    華    民    國   100    年    10    月    28    日
                                  書記官  冒佩妤
附錄本案論罪科刑法條：
中華民國刑法第321條第1 項第1 款、第2 款、第3 款：
犯竊盜罪而有下列情形之一者，處6 月以上、5 年以下有期徒刑
，得併科新臺幣10萬元以下罰金：
一、侵入住宅或有人居住之建築物、船艦或隱匿其內而犯之者。
二、毀越門扇、牆垣或其他安全設備而犯之者。
三、攜帶兇器而犯之者。